臺灣屏東地方法院刑事判決　　　　　　100年度交易字第304號
公　訴　人　臺灣屏東地方法院檢察署檢察官
被　　　告　劉龍文
上列被告因公共危險案件，經檢察官提起公訴（100年度偵字第71
49號）本院判決如下：
    主  文
劉龍文犯不能安全駕駛動力交通工具罪，處有期徒刑伍月，如易
科罰金，以新臺幣壹仟元折算壹日。
    事  實
一、劉龍文前於民國100 年5 月間因公共危險案件，經本院以10
    0 年度交簡字第374 號判決判處罰金新臺幣( 下同)4萬元確
    定；又於同年5 月間因公共危險案件，經臺灣屏東地方法院
    檢察署檢察官以100 年度偵字第4427號聲請簡易判決處刑，
    業經本院以100 年度交簡字第1133號審理判決判處有期徒刑
    2 月確定（未構成累犯) 。詎其猶不知悔改，於100 年5 月
    19日19時至20時許，在其屏東縣東港鎮○○街169 號之住處
    旁，飲用5 至6 瓶啤酒及3 至4 瓶保力達藥酒後，明知其服
    用酒類後已達不能安全駕駛動力交通工具之程度，竟仍酒後
    騎乘車牌號碼RB7-113 號輕型機車上路，嗣於5 月20日凌晨
    1 時50分許，行經屏東縣東港鎮○○道路路段時，因酒後失
    控不慎自摔成傷而肇事，經警據報到場處理該交通事件，並
    囑託輔英醫院對其抽血檢驗，測得其血液中之酒精濃度達
    138mg/dl（換算成呼氣所含酒精濃度達每公升0.69毫克），
    始悉上情。
二、案經屏東縣政府警察局東港分局報告臺灣屏東地方法院檢察
    署檢察官偵查起訴。
     理  由
壹、證據能力部分：
一、按傳聞法則之重要理論依據，在於傳聞證據未經當事人之反
    對詰問予以核實，乃予排斥，惟若當事人已放棄對原供述人
    之反對詰問權，於法院審判時表明同意該等傳聞證據可作為
    證據，基於證據資料愈豐富，愈有助於真實發現之理念，並
    貫徹刑事訴訟法修法加重當事人進行主義之精神，確認當事
    人對於證據能力有處分權之制度，傳聞證據經當事人同意作
    為證據，法院認為適當者，亦得為證據；另當事人於調查證
    據時，對於傳聞證據表示「沒有意見」、「對於證據調查無
    意見」，而未於言詞辯論終結前聲明異議，應視為已有將該
    等傳聞證據採為證據之同意，此刑事訴訟法第159 條之5 定
    有明文。查本判決所引用之屬於傳聞證據之被告以外之人於
    審判外之陳述，經審判長提示並告以要旨後，檢察官及被告
    均知該證據為審判外之言詞陳述及書面證據，原無證據能力
    ，惟未於言詞辯論終結前表示異議，本院審酌上開證據作成
    之過程並無不適當之情形，且對於被告涉案之事實具有相當
    之關聯性，依刑事訴訟法第159 條之5 規定具有證據能力。
貳、實體部分：
一、訊據被告劉龍文於本院準備程序及審理中固不否認於上揭時
    、地經抽血測得其血液中所含酒精濃度為138mg/dl之事實，
    惟矢口否認有何公共危險之犯行，辯稱：伊非喝完酒騎機車
    ，是抓魚後騎車回家途中摔倒，由友人載伊回家，回到家後
    伊才喝酒，因伊母親見其頭部有傷乃報救護車，救護車把伊
    送到醫院，始會驗出血液中含酒精濃度云云。經查：
  (一)被告於100 年5 月19日19時至20時許，在其屏東縣東港鎮○
    ○街169 號之住處旁飲酒後，騎乘機車，行經屏東縣東港鎮
    ○○道路路段時，因酒後失控不慎自摔成傷而肇事之事實，
    業據其於屏東縣警察局東港分局警員詢問時供承：伊係在10
    0 年5 月19日19時至20時許，在其屏東縣東港鎮○○街169
    號之住處旁，飲用啤酒5 至6 瓶及保力達藥酒3 至4 瓶，喝
    完酒後騎著機車至大鵬灣抓魚，抓完即沿東港鎮○○道路回
    家，途中失控自摔在路旁受傷，被伊朋友先送回家，然後伊
    母親叫救護車送伊至東港鎮輔英醫院就醫等情（見警卷第5
    頁至第8 頁），核與證人即東港分局車禍處理小組警員陳章
    平於本院審理時證述：100 年5 月20日在東港鎮○○道路路
    段，被告酒後駕車是伊處理的，勤務中心通報轄區派出所先
    到現場，轄區派出所再跟伊聯絡過去輔英醫院處理，伊有到
    現場，見現場有刮地痕，並遺留一部滑倒的機車在旁邊的樹
    叢，該機車號碼BR7-113 號，傷患沒有在現場，已經到醫院
    ，後來伊接獲通報有去醫院問，確認該機車車主使用人就是
    被告，當時被告母親在旁，並確認被告無法酒測，以抽血檢
    驗，報告出來再通知被告作筆錄等語（見本院卷第21頁反面
    、第22頁）相符，此外，復有肇事現場照片、道路交通事故
    現場圖、調查報告表(一)(二)、輔英科技大學附設醫院診斷證明
    書（見警卷第9 頁、第11頁至第15頁、第19頁至第22頁）等
    在卷可稽，是被告係飲酒後始騎乘機車摔倒一情，堪以採信
    。
  (二)被告嗣於100 年11月2 日本院審理時翻異前詞，改稱伊當時
    抓魚回家騎車有摔倒，朋友載伊回家，回到家伊才喝酒，之
    後經救護車送醫進行血液酒精濃度測試云云，然果如被告所
    稱其並無飲酒後騎乘機車之事實，何以其於本件事發後之警
    詢中第一時間就此一犯罪事實供承不諱，且所供與上開卷附
    之肇事現場照片、道路交通事故現場圖、調查報告表(一)(二)、
    輔英科技大學附設醫院診斷證明書等各項客觀證據得為勾稽
    ，再審諸證人陳章平與被告間並無怨隙，且於本案發生前係
    毫不相識之人，衡情亦無設詞攀誣、虛構犯罪事實以陷害被
    告入罪之道理，況證人陳章平執行職務時，本身即受有行政
    懲處責任之監督，且其到庭具結作證，更係以刑事責任擔保
    其證言之真實性，故前揭證詞衡情應堪採信，益徵被告於警
    詢所為上開供述係屬實在，其事後所辯，顯屬卸責之詞，不
    足採信。
  (三)綜上，被告所辯係騎車後返家始喝酒復經送醫乙節，顯無可
    採，其酒後騎乘機車之事實，堪可認定。
  (四)按刑法第185 條之3係 「抽象危險犯」，不以發生具體危險
    為必要，另參考德國、美國之認定標準，對於酒精濃度呼氣
    已達每公升0.55毫克(0.55MG/L)或血液濃度達0.11％以上，
    肇事率為一般正常人之10倍，已達「不能安全駕駛」之標準
    ，業據法務部於88 年5月18日以法88檢字第1669號函示甚明
    。經查，本案被告經血液酒精濃度檢測，換算其呼氣所含酒
    精濃度值高達每公升0.69毫克，有前開檢驗報告附卷可稽，
    依上開說明，此酒測值已達法務部前開函示不能安全駕駛之
    標準，且被告騎乘機車之肇事率已為平常一般正常人之10倍
    ，足認其已達不能安全駕駛之程度。又依肇事時地天候晴、
    夜間有照明、柏油路面、乾燥、無缺陷、無障礙物、視距良
    好，顯無不能注意之情事，被告竟無故自摔成傷，此有道路
    交通事故現場圖、調查報告表(一)(二)、輔英科技大學附設醫院
    診斷證明書以及肇事現場照片8 張等資料在卷足參，益證其
    已達不能安全駕駛動力交通工具之狀態甚明。從而，本案事
    證明確，被告之犯行，堪以認定，應依法論科。
二、核被告所為，係犯刑法第185 條之3 服用酒類不能安全駕駛
    動力交通工具而駕駛罪。爰審酌被告明知酒精成分對人之意
    識能力具有不良影響，飲酒後將導致對於周遭事務之辨識及
    反應能力較平常薄弱，倘行駛於道路上，將對自身及一般往
    來公眾造成高度危險，且被告前已因同類案件分別經本院判
    處各罰金4 萬元及有期徒刑2 月確定，有臺灣高等法院被告
    前案紀錄表1 份在卷可稽，竟仍不知悔改，猶於服用酒類後
    ，貿然駕駛機車上路，動機及所為俱屬可議，暨其於犯後否
    認犯行，態度不佳及其智識程度為國中畢業、經濟狀況為勉
    持等一切情狀，量處如主文所示之刑，並諭知易科罰金之折
    算標準，以資懲儆。
據上論斷，應依刑事訴訟法第299 條第1 項前段，刑法第185 條
之3、第41條第1 項前段，判決如主文。
本案經檢察官潘國威到庭執行職務。
中    華    民    國  100     年    11    月    16    日
                  刑事第一庭    審判長法  官  涂裕洪
                                      法  官  許嘉仁
                                      法  官  蕭筠蓉
以上正本證明與原本無異。
如不服本判決應於收受判決後10日內向本院提出上訴書狀，並應
敘述具體理由；其未敘述上訴理由者，應於上訴期間屆滿後20日
內向本院補提理由書（均須按他造當事人之人數附繕本）「切勿
逕送上級法院」。
中    華    民    國  100     年    11    月    16    日
                                      書記官  張語恬
附錄本判決論罪之法條：
中華民國刑法第185 條之3
服用毒品、麻醉藥品、酒類或其他相類之物，不能安全駕駛動力
交通工具而駕駛者，處一年以下有期徒刑、拘役或三萬元以下罰
金。